【裁判字號】    90,易,643
【裁判日期】    901012
【裁判案由】    賭博等
【裁判全文】
臺灣雲林地方法院刑事判決
    公  訴  人  臺灣雲林地方法院檢察署檢察官
    被      告  甲○○原名張.
右列被告因賭博等案件，經檢察官提起公訴（九十年度偵字第三四九九號），本院判
決如左：
    主  文
甲○○共同以賭博為常業，處有期徒刑月，如易科罰金以佰元折算壹日。
扣案之電動機具「王牌對決」壹台、「水果盤」伍台、「麻將」台、「跑馬」貳台
、「小馬莉」台、代幣伍佰玖拾枚，均沒收之。
    事  實
一、甲○○與李家麟（已經本院九十年度易字第一六號判決）共同基於常業犯意之聯
    絡，自民國九十年五月十七日起至九十年五月二十二日止，由甲○○提供賭博性
    電動機具，李家麟提供在雲林縣斗六市○○路六五三號所經營之「老地方釣蝦場
    」公眾得出入之場所，為擺設賭博性電動機具之場地，而擺設賭博性電動機具「
    王牌對決」一台、「水果盤」五台、「麻將」三台、「跑馬」二台、「小馬莉」
    三台，並與不特定人賭博財物，其賭博方式由賭客以新臺幣（下同）十元兌換代
    幣一枚，再將代幣投入該電動機具內，按一比一或不等之比例開分押注把玩，賭
    客若押中，賠付一至數倍之分數，所累積之分數可以按原兌換代幣比例換回現金
    ，賭客若未押中，所押注之分數喪失由該機台沒入，其依比例所得兌換之現金，
    均由甲○○與李家麟贏取，二人所贏得之賭資再以三七比例朋分，均賴之為生，
    以之為常業。嗣於九十年五月二十二日二十一時三十五分許，適有張進明（亦經
    本院九十年度易字第一六號判決）在上址把玩機台時，為警當場查獲，並扣得上
    開賭博性電動機具共十四台（含ＩＣ板十四塊）、代幣五百九十枚。
二、案經臺灣雲林地方法院檢察署檢察官自動偵查起訴。
    理  由
一、被告甲○○已坦白認罪，並於最後供認係以該等電動機具賭博為常業之情，核與
    共犯李家麟及賭客張進明於前案警訊、偵查及審理中所坦述之情節相符，並有雲
    林縣察局斗六分局臨檢紀錄表一紙在卷可佐，且被告所擺設之賭博性電動機具，
    數目達十四台之多，顯已恃以為生，以之為常業，此外，並有當場查獲之賭博性
    電動機具共十四台、機具內之賭資代幣五百九十枚扣案可資佐證，被告自白應為
    真實，本件事證明確，被告犯行，可以認定。
二、被告甲○○擺設賭博性電動機具，與不特定之賭客賭博財物，並以之為常業，核
    其所為，係犯刑法第二百六十七條之常業賭博罪。被告與李家麟間，就常業賭博
    犯行，有犯意之聯絡及行為之分擔，應論以共同正犯。爰審酌被告於犯罪後坦承
    犯行，知所悔改，其犯罪之動機、目的、手段、品行、生活狀況、智識程度、犯
    罪所生之危害等一切情狀，量處如主文所示之刑，並諭知易科罰金之折算標準。
三、扣案之電動賭博機具「王牌對決」一台、「水果盤」五台、「麻將」三台、「跑
    馬」二台、「小馬莉」三台，為當場賭博之器具，代幣五百九十枚係於上開電動
    賭博機具內查獲，為在賭檯之財物，業據被告供明在卷，雖於本院九十年度易字
    第一六號判決中已諭知沒收，本案仍爰依刑法第二百六十六條第二項規定沒收之
    。
四、公訴意旨又以被告明知未依法辦理營利事業登記，遽於上示之場所擺設前述之電
    動賭博機，與人賭博，違反電子遊戲場業管理條例第十五條規定，應依同條例第
    二十二條之規定處罰，此公訴人有所誤解，蓋電子遊戲場業管理條例所稱之電子
    遊戲機，應指指利用電、電子、電腦、機械或其他類似方式操縱，以產生或顯示
    聲光影像、圖案、動作之遊樂機具，或利用上述方式操縱鋼珠或鋼片發射之遊樂
    機具。但未具影像、圖案，僅供兒童騎乘者，不包括在內。前項電子遊戲機不得
    有賭博或妨害風化之設計及裝置，其分類如下︰一、益智類。二、鋼珠類。三、
    娛樂類；另電子遊戲場業之營業分級為︰一、普通級︰指僅設置益智類電子遊戲
    機，供兒童、少年及一般大眾遊藝者。二、限制級︰指設置鋼珠類、娛樂類或附
    設益智類電子遊戲機，僅供十八歲以上之人遊藝者。電子遊戲場業在同一營業場
    所不得混合營業級別經營。此觀之該條例第四條、第五條自明，故電動賭博機並
    非電子遊戲機，非電子遊戲場業管理條例所規範之對象，而且電動賭博機具有賭
    博之設計及裝置，與電子遊戲機不得有賭博之設計及裝置不同，以具有賭博之設
    計及裝置之電動賭博機，向主管機關申請營利事業登記，試問那一單位主管機關
    會核准登記，以不能登記之事務，強令設置者一定要依法申請營利事業登記，如
    不然則以電子遊戲場業管理條例處罰，焉有此理，又或則經營電動賭博機者，一
    經申請營利事業登記成立，司法機關就不用處罰其賭博犯行乎，不然登記作用何
    在，以上種種均顯示電動賭博機非電子遊戲機，不在電子遊戲場業管理條例所規
    範圍內，無該條例之適用，是公訴人以該條例相繩，並無道理，此部分本應為被
    告無罪之諭知，惟公訴人既以此部分與被告前示有罪部分有方法與結果之牽連犯
    關係，為裁判上一罪即訴訟法上同一案件，合併起訴，爰不另為無罪之諭知，併
    此敘明。
據上論斷，應依刑事訴訟法第二百九十九條第一項前段，刑法第二十八條、第二百六
十七條、第四十一條第一項前段、第二百六十六條第二項、罰金罰鍰提高標準條例第
一條前段、第二條，判決如主文。
本案經檢察官徐維嶽到庭執行職務。
中      華      民      國      九十      年    十    月      十二      日
                                臺灣雲林地方法院刑事第二庭
                                    法  官  吳  福  森
右正本證明與原本無異。
如不服本判決，應於判決送達後十日內向本院提出上訴狀( 應附繕本 )。
                                    書記官  李  松  坤
中      華      民      國      九十      年    十    月      十二      日
刑法第二百六十七條
以賭博為常業者，處二年以下有期徒刑，得併科一千元以下罰金。


司法院資訊處製作；財團法人民間司法改革基金會備份。
